臺灣臺中地方法院刑事判決　　　　　　　　　　　　九十一年度易字第一一六七號
　　公　訴　人　臺灣台中地方法院檢察署檢察官
　　被　　　告　丁○○
右列被告因竊盜案件，經檢察官提起公訴（九十年度偵字第一三八八二、一八四六二
號），本院判決如左：
    主  文
丁○○共同連續竊盜，處有期徒刑參月，如易科罰金，以參佰元折算壹日。
    事  實
一、丁○○與甲○○（俟到案後另行審結）基於犯意聯絡，並基於概括犯意共同為自
    己不法之所有，連續先於民國（下同）九十年八月三日晚上二十一時許，在台中
    縣大雅鄉○○路與永和路交岔路口之土地公廟旁，由乙○○提議，並由甲○○徒
    手竊取乙○○所有（登記車主為邱晃基名義），已先於九十年七月三十一日下午
    十七時許在台中縣大雅鄉○○路○段大華國國中旁為不詳人所竊取，而停放在該
    處且未取下鑰匙之未懸掛車牌之原車牌號碼ＪＷＰ─二八一號機車（約值新台幣
    三千元），丁○○則在旁把風，注意四周有無他人發現。嗣於九十年八月四日凌
    晨零時四十五分許，由甲○○騎乘前開機車搭載丁○○，行經台中縣沙鹿鎮○○
    路四號前，為警查獲丁○○，甲○○則趁隙翻牆逃逸；再於九十年十月九日一時
    十分許，由丁○○復提議，與甲○○共同至台中縣大雅鄉○○村○○路二九三號
    桓鎧電業工程有限公司（以下簡稱桓鎧公司），竊取該公司所保管之屬台灣電力
    公司所有，置於桓鎧公司建物外面圍牆邊之長約四十一公尺電纜線一捲（約值新
    台幣七千五百元）。得手後將前開電纜線攜至台中縣大雅鄉○○村○○路二九二
    巷口（距前開放置地點約五十公尺）時，為警當場查獲丁○○，甲○○則騎乘機
    車逃逸。
二、案經台中縣警察局清水分局、豐原分局報請台灣臺中地方法院檢察署檢察官偵查
    起訴。
    理  由
一、訊之被告丁○○矢口否認有前開竊盜犯行，辯稱：同案被告甲○○竊取前開ＪＷ
    Ｐ─二八一號機車時，他只是在旁邊喝酒，並未把風，他以為前開機車是同案被
    告甲○○所有。至於前開電纜線部分，是同案被告甲○○說那是人家不要的，並
    開門進去拿，他在外面告訴同案被告甲○○說這可能是人家放的，同案被告甲○○說這是沒有人的，就拿走了，本來還要再拿，後來警察來了，同案被告甲○○
    就騎機車走了云云。惟查：
（一）前開ＪＷＰ─二八一號機車係乙○○所有，已先於九十年七月三十一日下午十
      七時許在台中縣大雅鄉○○路○段大華國國中旁為不詳人所竊取等情，並據証
      人乙○○於警訊時供明在卷（偵查卷第十三頁），並有車輛竊盜資料個別查詢
      報表一紙附卷可稽。同案被告甲○○於警訊中供稱前開ＪＷＰ─二八一號機車
      是被告提議由他行竊，行竊時被告在場看四處無人，他就將車子騎走並搭載被
      告（九十年度偵字第一三八八二號偵查卷第八頁背面）。於偵查中並供稱是被
      告說是被告的車，叫他騎前開車載被告（同上偵查卷第五八頁）。參以前開機
      車為警查獲時係由同案被告甲○○騎乘並搭載被告，且未懸掛車牌等情，業據
      被告及同案被告甲○○供明在卷，並有照片二幀附卷可稽。足見被告應有與同
      案被告甲○○共同謀議，並以自己犯罪之意思代為把風，參與竊取前開機車之
      事實。
（二）被告於警訊時供稱他是於九十年十月八日下午與朋友在台中縣大雅鄉○○路土
      地公廟一起喝酒，至十月九日凌晨一時十分許，友人（按即同案被告甲○○）
      提議至大林路二九三號偷電纜線，於是由友人騎機車載他前往桓鎧公司前，友
      人進入偷電纜線，被發現報警，他因逃逸不及為警查獲，友人則騎乘機車逃逸
      。所竊取電纜線是要拿去賣換錢，為警查獲時電纜線是放在大林路二九二巷口
      （九十年度偵字第一八四六二號偵查卷第八頁背面、第九頁）。同案被告甲○○於偵查中並供稱是他載被告到桓鎧公司檢一些可拿去賣的東西，是有拿電纜
      線。是被告提議要拿的，當時覺得不對勁並幫忙拿一點（同上偵查卷第三一頁
      背面）。証人即桓鎧公司主任丙○○於警訊中供稱前開電纜電原置於桓鎧公司
      外面圍牆外側，距查獲地點（即大林路二九二巷口）約五十公尺（同上偵查卷
      第六頁背面）；於本院亦供稱被偷的電纜線是桓鎧公司向台灣電力公司請領的
      材料，要施工用的，是堆放在圍牆內工廠前空地（水溝）加蓋的地方（九十一
      年五月二十二日審判筆錄）。足証被告應有與同案被告甲○○共同謀議，並參
      與竊取前開電纜線得逞之事實。
    從而，被告前開所辯，尚不足採。此外，並有贓証物領據、贓物認領保管單各一
    紙、照片五幀附卷可稽。本件事證明確，被告前開犯行洵堪認定。
二、核被告所為，係犯刑法第三百二十條第一項之竊盜罪。被告與同案被告甲○○共
    同犯罪，彼此間有犯意聯絡及行為分擔，均為共同正犯。被告先後二次竊盜行為
    ，時間緊接，所犯構成要件相同之罪名，顯係出於概括犯意而為，屬連續犯，應
    依刑法第五十六條規定論以一罪，並加重其刑。爰審酌被告並無前科紀錄，品行
    尚佳、所竊取物品之價值尚非甚高、行竊之手段，及其犯後態度等一切情狀，量
    處如主文所示之刑，並諭知易科罰金之折算標準以資懲儆。
三、據上論斷，應依刑事訴訟法第二百九十九條第一項前段，刑法第二十八條、第五
    十六條、第三百二十條第一項、第四十一條第一項前段，罰金罰鍰提高標準條例
    第一條前段、第二條，判決如主文。
本案經檢察官楊朝嘉到庭執行職務。
中      華      民      國      九十一  年      六      月     十七     日
                                臺灣臺中地方法院刑事第一庭
                                    法  官  鄭文祺
右正本證明與原本無異。
如不服本判決，應於判決送達後十日內向本院提出上訴狀，上訴於臺灣高等法院臺中
分院( 須附繕本 )。
                                          書記官
中    華    民    國      九十一      年       六      月     二十    日
附錄本案所犯法條
刑法第三百二十條第一項
意圖為自己或第三人不法之所有，而竊取他人之動產者，為竊盜罪，處五年以下有期
徒刑、拘役或五百元以下罰金。
